Minutes et répertoires du notaire Achille CATOIRE, 15 octobre 1825 - 26 février 1827 (étude XVI)
Archives nationales
Minutes et répertoires du notaire Achille CATOIRE (étude XVI)
15 octobre 1825 - 26 février 1827
MC/ET/XVI/1048 - MC/ET/XVI/1055, MC/RE/XVI/15
Etude XVI; Catoire, Achille
Archives nationales de France
Minutes et répertoires: la loi 2008-696 du 15 juillet 2008 relative aux archives a fixé à 75 ans à compter de la date de l'acte, ou à 25 ans à compter de la date du décès de l'intéressé si ce délai est plus bref, le délai de communication des minutes et répertoires des notaires; ce délai est porté à 100 ans à compter de la date de l'acte si le document se rapporte à un mineur (code du Patrimoine, articles L213-2, 4e d et 5e).
Autres documents de l'étude (dossiers de clients, comptabilité...): s'agissant d'archives privées, ces documents sont communicables selon les modalités fixées par le déposant ou le donateur.
Certains documents ne sont pas accessibles en raison de leur mauvais état de conservation.
Versement
Accès aux instruments de recherche de tous les notaires de l’étude XVI
Archives de l'étude XVI
- Minutes de Achille CATOIRE, 15 octobre 1825 - 26 février 1827; MC/ET/XVI/1048 - MC/ET/XVI/1055
  - Minutes. 1825, 15 octobre - décembre, 15 octobre - décembre 1825; MC/ET/XVI/1048
    Informations concernant le classement:
    Le niveau inférieur de description, quand il existe, correspond aux minutes d'actes. Toutes les minutes ne sont pas forcément décrites une à une. Les descriptions de ces minutes sont plus ou moins détaillées.
  - Minutes. 1826, janvier - février, janvier - février 1826; MC/ET/XVI/1049
  - Minutes. 1826, mars - avril, mars - avril 1826; MC/ET/XVI/1050
  - Minutes. 1826, mai - juin, mai - juin 1826; MC/ET/XVI/1051
  - Minutes. 1826, juillet - août, juillet - août 1826; MC/ET/XVI/1052
  - Minutes. 1826, septembre - octobre, septembre - octobre 1826; MC/ET/XVI/1053
  - Minutes. 1826, novembre - décembre, novembre - décembre 1826; MC/ET/XVI/1054
  - Minutes. 1827, janvier - 26 février, janvier - 26 février 1827; MC/ET/XVI/1055
- Répertoire(s) de Achille CATOIRE, 15 octobre 1825 - 1833; MC/RE/XVI/15
  - Répertoire. 1825, 15 octobre - 1833, 15 octobre 1825 - 1833; MC/RE/XVI/15
    Informations complémentaires:
    Répertoire des notaires Achille-René- Auguste Catoire (15 octobre 1825-26 février 1827), Aimé-Eugène Moisson (27 février 1827-31 décembre 1833).
    Informations concernant le classement et la cotation:
    Le niveau inférieur de description, quand il existe, correspond aux mentions d'actes contenues dans le répertoire. Parmi celles-ci, certaines peuvent y être décrites, de manière plus ou moins détaillée. Pour consulter l'acte proprement dit, il convient de rechercher la cote au niveau des articles (registre ou liasse) des minutes du notaire (cote de type 'MC/ET').
    - Inventaire après décès de Marie-Agathe Morize, épouse de Nicolas-Jean-Baptiste Gamichon, rue Boucher, n° 7., 29 octobre 1825
      Mention dans le répertoire du notaire coté:
      MC/RE/XVI/15
      Informations concernant le classement et la cotation du document:
      Attention: la cote de répertoire (de type 'MC/RE') ne permet pas de consulter la minute de l'acte. ll convient de rechercher la cote de la minute (de type 'MC/ET') au niveau des articles (registre ou liasse) de minutes du notaire.
      L'accès aux images numérisées des pages du répertoire se fait au niveau de description supérieur (' Répertoire du notaire '), rubrique ' Consulter les archives numérisées associées'.
      Origine de l'information:
      Base Miriad 2 des inventaires après décès, 1801-1850, par Thierry Boudignon, avec le concours de Marie-France Nivet et du personnel du Minutier central, 1995-2012 (base de données migrée: voir contexte dans le Plan d’orientation général - Notaires de Paris, guides thématiques du Minutier).
      Date de révision: 2011
      Date de création de la notice: 2008
      inventaire après décès; Boucher (rue); Morize, Marie-Agathe; Gamichon, Nicolas-Jean-Baptiste
    - Inventaire après décès de Louis-Etienne Ricatte d'Huviller, rue Sainte-Anne, n° 64, le 29 octobre 1825., 7 novembre 1825
      inventaire après décès; Sainte-Anne (rue); Riatte d'Huviller, Louis-Etienne
    - Inventaire après décès de Paul-Antoine Soyer, rue du Petit Carreau, n° 1., 11 novembre 1825
      inventaire après décès; Petit-Carneau (rue du); Soyer, Paul-Antoine
    - Inventaire après décès de François-Pierre Leveyer, rue Saint-Paul, n° 37, le 12 juillet 1825., 18 novembre 1825
      inventaire après décès; Saint-Paul (rue); Leveyer, François-Pierre
    - Inventaire après décès de Marie-Anne Guenard, rue de la Mortellerie, n° 89, le 20 octobre 1825, 21 novembre 1825
      inventaire après décès; Mortellerie (rue de la); Guenard, Marie-Anne
    - Inventaire après décès de Scipion-Jérome-François Prenon, quai de Billy, n° 4, le 16 novembre 1825., 25 novembre 1825
      inventaire après décès; Billy (quai de); Prenon, Scipion-Jérome-François
    - Inventaire après décès de Louis-Auguste Chaise, à Orléans (Loiret), le 11 mai 1824., 3 décembre 1825
      inventaire après décès; Orléans (Loiret); Chaise, Louis-Auguste
    - Inventaire après décès de Cécile Corniquet, épouse de Romain-Alexandre Legrand, rue de Bercy, n° 40., 20 janvier 1826
      inventaire après décès; Bercy (rue de); Corniquet, Cécile; Legrand, Romain-Alexandre
    - Inventaire après décès de Marie-Anne-Elisabeth Jean, veuve de François Rolin, rue de la Clef, n° 21., 20 février 1826
      inventaire après décès; Clef (rue de la); Jean, Marie-Anne-Elisabeth; Rolin, François
    - Inventaire après décès de Ange-Etienne Menot, rue Saint-Germain l'Auxerrois, n° 46., 1er mars 1826
      inventaire après décès; Saint-Germain-l'Auxerrois (rue); Menot, Ange-Etienne
    - Inventaire après décès de Thérèse Coutelle, rue des Saussaies, n° 5., 1er mars 1826
      inventaire après décès; Saussaies (rue des); Coutelle, Thérèse
    - Inventaire après décès de Pierre-Jean-Baptiste Chagot, rue des Fossés Saint-Victor, n° 9., 29 mars 1826
      inventaire après décès; Fossés-Saint-Victor (rue des); Chagot, Pierre-Jean-Baptiste
    - Inventaire après décès de Charlotte-Françoise Guérin, arrivé à la Salpétrière., 8 avril 1826
      inventaire après décès; Pitié-Salpêtrière (hôpital de la); Guérin, Charlotte-Françoise
    - Inventaire après décès de Jean-Baptiste-Julien Busson, rue de Cléry, n° 27., 29 mai 1826
      inventaire après décès; Cléry (rue de); Busson, Jean-Baptiste-Julien
    - Inventaire après décès de Rosalie Martinant, épouse de Baptiste Lacheny, rue de Ponthieu, n° 17., 31 mai 1826
      inventaire après décès; Ponthieu (rue de); Martinant, Rosalie; Lacheny, Baptiste
    - Inventaire après décès de Charles-Louis marquis Duchilleau, rue du Cherche Midi, n° 35., 27 juin 1826
      inventaire après décès; Cherche-Midi (rue du); Duchilleau, Charles-Louis
    - Inventaire après décès de Jean-Louis-Alphonse-Nicolas Vergne, le 4 juillet 1826., 26 juillet 1826
      inventaire après décès; Vergne, Jean-Louis-Alphonse-Nicolas
    - Inventaire des biens délaissés par Mr Arnold Blanc, rue Coquenard, n° 21, absent., 16 septembre 1826
      inventaire; Coquenard (rue); Blanc, Arnold
    - Inventaire après l'interdiction de Jean-Guillaume-Edmé Billardon, impasse Longue Avoine, n° 1, dans la maison de santé du Docteur de Pyron., 13 octobre 1826
      inventaire; Longue-Avoine (cul-de-sac de); Billardon, Jean-Guillaume-Edmé
    - Inventaire après décès de Vincent-Victor Dubon, le 22 janvier 1824., 18 octobre 1826
      inventaire après décès; Dubon, Vincent-Victor